iah. 11. Gap. 11. Dr Verbo. Ι,

Omnia rerba, quae rnedia' radicali quiescente utuntur, duplicis¹ generis nnntz

ἰιι et Ἃ. Utriusque raro generis ilexio parurn differt, unde roto in paradigmate
, ea comprehendi voluimus. Tota enirn discrepantia ad solam coni. Pedi tedit5 in ·

reliquie vero coniugg. plane conspirant rerba ”oa et ''ua- Itaque quae hac in 3.
de iis proponuntur, ea lere omnia etiam adhaec pertinere in aperto cett qua in
re rero haec ab iis recedant, ex iis videbis, quae in 3. 76 praecipiuntur. Nunc

igitur de verbis ”oe agamus.
ι) In coni. reat Praet. 0 radicale, cum propter quietern in pronuntiatione
reticeatur, solet excidere, sed vocalis⁰, in qua ei quiescendum erat, fintiitorre·

tinetur, ut, eod, Διοζό. Idem in huius coni. Inf. fieri colet, nt >taito-⁸ stuprare
· et Fut. in hia verbis, cuiuscunque rint significatus, semper vocalem u recipiunt, nt

2030, , ιοᾶοι, *tedet cet , quae etiam, quipproducendaest(§.15,4.b.), {auding-
l.' ιιι 5etaPlur. ιιι. etl. retinetur, ut procot, prodor, ριιοιοιιιιιιὶιιι voro Fut.
pariter acIoiin. vacua aurit, ut tadu, »dmm

o) ln Part. oct. 0 transit ini ut pronunciatum, ut toiri, tii commouet, lia ιιι·

tucos, quibus in exemplis eiusque similibua'pro⁸ propter 5. guttur. aut iponitur. (3.
ιιι, o..) Si vero Part. aut motione aut declinationem fine augetur, ita utillud

ivocalem amittat, in transit, εμοῑιᾶ-ιᾶωὲω· Part. past. eradio. eiectoior·
matur, >md pro >arom

5) In Etlrpeel loco vocalis ‘, quam ‘verbum regulare praecipit, 'in .. quies·
cens ultimae radit-ali praecedit, o vero radicale ei anteponendum eiicitur‘, itaque

radix fit >aad pro mdo. Deinde Syri Δ characteristicum syllabae li par torath
hanc coniugationem geminant, hac tn re curn Chaldaeis conspiranter, proptor
orthographiae cre o singulrritatem hanc litteram bis scribunt, Chaldaeis· gentina·

’ tionemperDageschlorteindicantibus,uma-diii, Upim. Cuius geminationi·
cattssatn, Michaeles st exceperis ¹), explicuisse video iere neminem. Eat aina·
dubio compensatio quaedam mediae radic. eiectae, cum enim in Ethpeel formando
primo radic. post spilabant tt„ sine vocali quidem, sed cum Sciron mobili (3. ιω.)

pronuntiare adsuevissent, in hac vero verborum classe o eiecto forma oriretur

t) Syricum. p. do. ot Gratum. Syr. p. ¹²9·

 

